臺灣雲林地方法院民事裁定　　　　　　 100年度財管字第31號
聲　請　人　丁周柳枝
　　　　　　簡良民
上二人共同　丁月貞
非訟代理人
關　係　人　吳時賢
上列聲請人聲請對被繼承人蘇丁記選任遺產管理人事件，本院裁
定如下：
    主  文
選任關係人吳時賢為被繼承人蘇丁記（男，民國16年10月14日出
生，國民身分證統一編號：Ｚ000000000號，最後住所：雲林縣北
港鎮○街里○○鄰○○街101巷7號，於民國93年10月4日死亡）之
遺產管理人。
准對被繼承人蘇丁記之繼承人為公示催告。
被繼承人蘇丁記之繼承人，應自前項公示催告最後登載新聞紙之
日起，六個月內承認繼承，上述期限屆滿，無繼承人承認繼承時
，被繼承人蘇丁記之遺產，於清償債權，並交付遺贈物後，如有
賸餘即歸屬國庫。
程序費用新臺幣壹仟元由被繼承人蘇丁記之遺產負擔。
    理  由
一、本件聲請意旨略以：被繼承人蘇丁記於民國（下同）93年10
    月4 日死亡，遺有遺產，其生前曾為擔保聲請人之債權而為
    聲請人之利益在其遺產上設定抵押權，然而其各順序繼承人
    均拋棄其繼承權，且其親屬會議未於繼承開始後一個月內選
    定遺產管理人，致聲請人無法對其遺產行使權利，為此依民
    法第1176條第6 項、第1177條、第1178條第2 項之規定，聲
    請本院選定吳時賢為其遺產管理人等語。
二、按繼承開始時，繼承人之有無不明，而無親屬會議或親屬會
    議未於1 個月內選定遺產管理人者，利害關係人或檢察官得
    聲請法院選任遺產管理人，並由法院依公示催告程序，定6
    個月以上之期限，公告繼承人，命其於期限內承認繼承；又
    被繼承人之所有繼承人均拋棄其繼承權者，亦準用關於無人
    承認繼承之規定，民法第1177條、第1178條第2 項、第1176
    條第6 項分別定有明文。
三、經查，聲請人主張之上開事實，已據其提出戶籍謄本、土地
    登記謄本、抵押權設定契約書、他項權利證明書、本院93年
    11月15日雲院瑜家馨決93繼字第631號准予備查函等件為證
    ，並經本院依職權調閱被繼承人蘇丁記稅務電子閘門財產所
    得調件明細表、本院93年度繼字第631 、648 、673 號拋棄
    繼承事件案卷查核無訛，足資證明被繼承人蘇丁記之遺產，
    確屬無人承認繼承之狀態，參以本件未有經親屬會議選定遺
    產管理人之資料，是聲請人聲請本院選定遺產管理人，尚無
    不合。且關係人吳時賢亦出具同意書陳稱願擔任被繼承人蘇
    丁記之遺產管理人，本院審酌關係人吳時賢為執業地政士，
    有雲林縣地政士開業執照、社團法人雲林縣地政士公會會員
    證書等件影本在卷可稽，其非但具有專業知識及能力，且與
    被繼承人所遺遺產間無利害關係，若由其擔任本事件之遺產
    管理人，定能秉持其專業倫理擔當此具公益性質之職務，並
    順利達成管理保存及清算遺產之任務。據此，爰選任關係人
    吳時賢為被繼承人蘇丁記之遺產管理人，並依法為承認繼承
    之公示催告。
四、依非訟事件法第157 條，裁定如主文。
中    華    民    國  100     年    9     月    20    日
                    家事法庭    法  官  黃瑞井
以上正本係照原本作成。
如對本裁定抗告，須於裁定送達後10日內，向本院提出抗告狀，
並應繳納抗告費新臺幣1,000 元。
中    華    民    國  100     年    9     月    20    日
                                書記官  鄭國銘